臺灣板橋地方法院刑事判決　　　　　 100年度交易字第1034號
聲　請　人　臺灣板橋地方法院檢察署檢察官
被　　　告　王政祥
上列被告因公共危險案件，經檢察官聲請以簡易判決處刑（100
年度撤緩偵字第333號），本院認不宜以簡易判決處刑，改依通
常程序審理，判決如下：
    主  文
本件公訴不受理。
    理  由
一、聲請簡易判決處刑書意旨略稱：被告王政祥民國99年9 月5
    日21時許，在臺北縣三重市( 現改制為新北市三重區) 三重
    工商對面某工地內飲用啤酒後，已達不能安全駕駛動力交通
    工具之程度，竟仍騎乘車牌號碼PNG-889 號重型機車上路，
    自上址欲返回臺北縣新莊市( 現改制為新北市新莊區○ ○○
    街28號5 樓居所，嗣於同日22時14分許，行經臺北縣新莊市
    ○○街28號前為警查獲，並測得其呼氣酒精濃度高達每公升
    0.94毫克，始查悉上情。因認被告涉犯刑法第185 條之3之
    公共危險罪嫌。
二、按案件有起訴之程序違背規定之情形者，應諭知不受理之判
    決，並得不經言詞辯論為之，刑事訴訟法第303 條第1 款、
    第307 條分別定有明文。次按檢察官依刑事訴訟法第253 條
    之3 條規定撤銷緩起訴，應製作處分書敘述其處分之理由。
    但處分前經告訴人或告發人同意者，處分書得僅記載處分之
    要旨。前項處分書，應以正本送達於告訴人、告發人、被告
    及辯護人。被告接受撤銷緩起訴處分書後，得於7 日內以書
    狀敘述不服之理由，經原檢察官向直接上級法院檢察署檢察
    長或檢察總長聲請再議。被告於緩起訴期間內，有刑事訴訟
    法第253 條之3 各款情形之一者，檢察官得依職權或依告訴
    人之聲請撤銷原處分，繼續偵查或起訴，刑事訴訟法第255
    條第1 、2 項、第256 條之1 第1 項、第253 條之3 第1 項
    分別定有明文。依上揭規定，被告經檢察官為緩起訴處分確
    定者，於緩起訴期間內，有刑事訴訟法第253 條之3 第1 項
    規定之3 款事由之一者，檢察官固得依職權或依告訴人之聲
    請撤銷原處分，繼續偵查或起訴，惟須於緩起訴處分期間屆
    滿前為撤銷緩起訴處分並經生效始可（法務部94年3 月2 日
    法檢字第09 40800722 號函亦同此見解）。而撤銷緩起訴處
    分與起訴、不起訴處分，同為檢察官所為之處分行為，一經
    對外表示，即發生法律效力。所謂對外表示，包括將該撤銷
    緩起訴處分公告或送達於當事人，先公告者，應以公告之時
    ，先送達者，應以送達之時作為撤銷緩起訴處分生效之認定
    時點。從而，檢察官為撤銷緩起訴之處分者，必於緩起訴期
    間屆滿前，該撤銷緩起訴處分已合法送達於當事人或已對外
    公告，始為生效。如於緩起訴期間內檢察官所為撤銷緩起訴
    處分尚未生效，因緩起訴處分具有實質之確定力，且該實質
    之確定力發生於緩起訴處分所定之緩起訴期間屆滿後，除有
    刑事訴訟法第260 條所列各款事由外，檢察官倘再行訴追即
    屬有違法律規定，法院即應諭知不受理之判決，並得不經言
    詞辯論為之。是以檢察官撤銷緩起訴處分後，撤銷緩起訴處
    分書應送達被告，使被告就檢察官撤銷緩起訴處分有聲明不
    服之機會，若撤銷緩起訴處分書未合法送達於被告，則再議
    期間無從起算，該撤銷緩起訴之效力尚未確定，如檢察官逕
    行起訴，其起訴之程序，自屬違背規定。
三、經查：
  (一)被告王政祥因本件公共危險，前經臺灣板橋地方法院檢察署
    檢察官於99年9 月14日以99年度速偵字第5826號作成緩起訴
    處分，處分書內載明緩起訴期間為1 年，被告應立悔過書，
    並於緩起訴處分確定，收受該署檢察官執行緩起訴處分命令
    通知書起，至緩起訴期間屆滿前2 個月止，向該署指定之政
    府機關、政府機構、行政法人、社區或其他符合公益目的之
    機構或團體提供76小時之義務勞務；而該緩起訴處分依職權
    送再議，經臺灣高等法院檢察署以99年度上職議字第12968
    號處分書駁回，已於99年10月1 日確定，其緩起訴處分期間
    自99年10月1 日起算，至100 年9 月30日期滿；嗣因被告於
    期間內故意犯有期徒刑以上之罪，經該署檢察官依法聲請簡
    易判決處刑（99年度速偵字第7735號），同署檢察官乃於
    100 年5 月3 日以100 年度撤緩字第184 號作成撤銷緩起訴
    處分書，並以100 年度撤緩偵字第333 號聲請簡易判決處刑
    書，就被告上開犯行，聲請本院逕為簡易判決處刑等情，有
    該緩起訴處分書、執行緩起訴處分命令通知書各1 份、駁回
    再議處分書、撤銷緩起訴處分書及聲請簡易判決處刑書與臺
    灣高等法院被告全國前案紀錄表各1 份在卷可稽，堪以認定
    。
  (二)按送達文書，除本章有特別規定外，準用民事訴訟法之規定
    ，刑事訴訟法第62條定有明文。又按送達於應受送達人之住
    居所、事務所或營業所行之；送達不能依前二條規定為之者
    ，得將文書寄存送達地之自治或警察機關，並作送達通知書
    兩份，一份黏貼於應受送達人住居所、事務所、營業所或其
    就業處所門首，另一份置於該送達處所信箱或其他適當位置
    ，以為送達，民事訴訟法第136 條第1 項前段、第138 條分
    別定有明文。上開撤銷緩起訴處分書於100 年5 月13日作成
    後，經於同年6 月3 日，向臺東縣延平鄉○○路55號送達後
    ，由被告之母代收；另於同日，並向新北市○○區○○街28
    號5 樓送達，因無人收領而寄存於新北市政府警察局新莊分
    局中港派出所等情，固有臺灣板橋地方法院檢察署送達證書
    2 份在卷可稽。惟被告雖原設籍於臺東縣延平鄉○○路55號
    ，然其已於100 年5 月4 日遷入並改設籍於新北市○○區○
    ○路245 號4 樓，有個人基本資料查詢結果、遷徙紀錄資料
    查詢結果各1 紙在卷可稽；且被告於100 年5 月8 日、9 日
    ，亦於他案警詢及偵訊時，已向員警及檢察官改陳報現住地
    址為新北市○○區○○街45號5 樓（參板橋地方法院檢察署
    檢察官100 年度速偵字第2677號偵查卷第4 頁及第25頁），
    另本院委派員警前往被告之原居所新北市○○區○○街28號
    5 樓查訪結果，亦無從認定被告仍居住於該址，此有新北市
    政府警察局新莊分局100 年8 月15日函文1 紙在卷足憑，是
    應認被告於該撤銷緩起訴處分作成時，已自原戶籍地及居所
    地遷離。據此，自難認檢察官已依上述送達之規定，將該撤
    銷緩起訴處分書合法送達於被告，自無從起算被告再議之期
    間，撤銷緩起訴處分即未確定。
  (三)從而，本件檢察官於撤銷緩起訴處分尚未確定前即對被告犯
    行聲請以簡易判決處刑，揆諸首開說明，自有違法定程序，
    其起訴程序違背規定，且其瑕疵無從補正治癒，爰不經言詞
    辯論，諭知公訴不受理之判決。
四、據上論斷，應依刑事訴訟法第452 條、第303 條第1 款、第
    307條，判決如主文。
中    華    民    國   100    年    9     月    27    日
                刑事第二十三庭審判長法  官  鄭水銓
                                    法  官  薛嘉珩
                                    法  官  周宛蘭
上列正本證明與原本無異。
如不服本判決應於收受判決後10日內向本院提出上訴書狀，並
應敘述具體理由。其未敘述上訴理由者，應於上訴期間屆滿後
20日內向本院補提理由書（均須按他造當事人之人數附繕本）
「切勿逕送上級法院」。
                                    書記官  陳淑婷
中    華    民    國   100    年    9     月    29    日